【裁判字號】    97,易,270
【裁判日期】    970430
【裁判案由】    傷害
【裁判全文】
臺灣基隆地方法院刑事判決               97年度易字第270號
公  訴  人  臺灣基隆地方法院檢察署檢察官
被      告  甲○○
上列被告因傷害案件，經檢察官聲請簡易判決處刑（97年度調偵
字第724 號），本院認為不宜逕以簡易判決處刑，經改依通常程
序後判決如下：
    主  文
本件公訴不受理。
    理  由
一、聲請簡易判決處刑書意旨詳如附件聲請簡易判決處刑書記載
    。
二、按告訴乃論之罪，告訴人於第一審辯論終結前得撤回告訴；
    又告訴經撤回者，應諭知不受理之判決，並得不經言詞辯論
    為之，刑事訴訟法第238 條第1 項、第303 條第3 款、第30
    7 條分別定有明文。
三、查本件告訴人即被害人乙○○告訴被告甲○○傷害案件，公
    訴人認被告係觸犯刑法第277 條第1 項前段之傷害罪嫌，依
    同法第287 條前段規定，須告訴乃論。茲因被告與告訴人業
    已達成和解，告訴人具狀聲明撤回告訴，有撤回告訴狀1 份
    附於本院97年度基簡字第402 號卷可佐，揆諸前開說明，本
    件顯有刑事訴訟法第451 條之1 第4 項但書所列不宜以簡易
    判決處刑之事由，爰依職權改以通常程序進行，並不經言詞
    辯論，逕為不受理判決之諭知。
據上論斷，應依刑事訴訟法第452 條、第303 條第3 款、第307
條，判決如主文。
中    華    民    國    97    年    4     月    30    日
                  刑事第三庭法  官  黃永定
以上正本證明與原本無異。
如不服本判決應於收受本判決後10日內向本院提出上訴書狀，其
未敘述上訴理由者，並得於提起上訴後10日內向本院補提理由書
狀（均須按他造當事人之人數附繕本）「切勿逕送上級法院」。
中    華    民    國    97    年    4     月    30    日
                            書記官  劉珍珍
附件：
臺灣基隆地方法院檢察署檢察官聲請簡易判決處刑書
                                       97年度偵字第724號
    被      告  甲○○  男  44歲（民國○○年○月○○日生）
                        住基隆市仁愛區○○○路133巷19號1
                        樓
                        身分證統一編號：Ｚ000000000號
上列被告因傷害案件，業經偵查終結，認為宜以簡易判決處刑，
茲敘述犯罪事實及證據並所犯法條如下：
    犯罪事實
一、甲○○於民國96年8 月24日晚上11時許，在基隆市○○區○
    ○街小艇碼頭前咖啡廳，收取乙○○代為清償周瓊芬積欠甲
    ○○款項後，因簽立收據方式，與乙○○發生口角，竟徒手
    毆打乙○○，致乙○○受有顏面挫傷、雙眼眼眶周圍瘀傷（
    右眼水晶體施以其他置換術）、頭部縫挫傷（2 ×0.2 公分
    ）之傷害；同年11月21日晚上11時許，在基隆市○○街20號
    前，甲○○亦因同事由與乙○○發生爭執，又徒手毆打乙○
    ○，致其受有鼻子、下巴挫傷併紅腫、右小腿擦傷之傷害，
    嗣經乙○○報警處理，始知上情。
二、案經乙○○訴由基隆市警察局第一分局報告偵辦。
    證據並所犯法條
一、訊據被告甲○○坦承上開犯行不諱，核與告訴人乙○○指述
    相符，並據證人周瓊芬證述在卷，且有驗傷診斷證明書3 張
    附卷可稽，被告犯嫌堪以認定。
二、核被告所為，係犯刑法第277條第1項之傷害罪嫌。其先後2
    次犯行，犯意各別，行為互殊，為數罪，請分論併罰。
三、依刑事訴訟法第451條第1項聲請逕以簡易判決處刑。
    此    致
臺灣基隆地方法院基隆簡易庭
中    華    民    國    97    年    3     月    22    日
                              檢  察  官  丙○○
本件正本證明與原本無異
中    華    民    國    97    年    3     月    27    日
                              書  記  官  林建价
參考法條：
中華民國刑法第277條第1項
傷害人之身體或健康者，處3年以下有期徒刑、拘役或1千元以下
罰金。
附記事項：
本件係依刑事訴訟法簡易程序辦理，法院簡易庭得不傳喚被告、
輔佐人、告訴人、告發人等出庭即以簡易判決處刑；被告、被害
人、告訴人等對告訴乃論案件如已達成民事和解而要撤回告訴或
對非告訴乃論案件認有受傳喚到庭陳述意見之必要時，請即另以
書狀向簡易法庭陳述或請求傳訊。


司法院資訊處製作；財團法人民間司法改革基金會備份。
